【裁判字號】    90,易,1709
【裁判日期】    901025
【裁判案由】    詐欺
【裁判全文】
臺灣桃園地方法院刑事判決                        九十年度易字第一七０九號
    公  訴  人  台灣桃園地方法院檢察署檢察官
    被      告  乙○○
右列被告因詐欺案件，經檢察官提起公訴（九十年度偵字第四七四七號），本院判決
如左：
        主  文
乙○○無罪。
        理    由
一、公訴意旨略以：被告乙○○明知不詳姓名年籍綽號「小劉」之成年男子欲行收購
    銀行存摺以詐騙他人，竟仍基於幫助「小劉」意圖為自己不法所有之犯意，於民
    國九十年一月間，至台北市○○○路富邦商業銀行南京東路分行及寶島商業銀行
    申請並取得帳號及存摺二本後，即在台北市某處，以每本存摺新台幣（下同）七
    百元之代價出售予「小劉」，「小劉」隨即於同年二月十三日，佯稱欲以一萬二
    千元之價格出售行動電話一支予甲○○，且要求甲○○須先行匯款至被告上開富
    邦銀行之帳戶內，甲○○不疑有他，乃至桃園市○○路彰化銀行轉帳匯款，惟因
    久候未取得行動電話，始知受騙；嗣經甲○○報警，而於九十年三月六日下午二
    時許，在台北市○○○路富邦銀行門口循線查獲被告。因認被告涉有詐欺罪嫌。
二、公訴人認被告涉有上開罪嫌，無非係以被害人甲○○之指述、及交易明細表一紙
    一份在卷為論據。
三、按犯罪事實應依證據認定之，無證據不得推定其犯罪事實；又不能證明被告犯罪
    者，應諭知無罪之判決，刑事訴訟法第一百五十四條及第三百零一條第一項分別
    定有明文。
四、訊據被告，固坦承申請並取得銀行存摺後，以每本存摺七百元之代價出售予「小
    劉」不諱。惟堅詞否認有幫助「小劉」詐欺之犯行，辯稱：「我沒有詐騙。我只
    是缺錢，才申請戶頭賣給人家，我不知道他們拿去詐欺。」等語。
五、按幫助犯係以幫助他人犯罪為要件。故行為人在主觀上必須出於幫助他人犯罪之
    故意，而為幫助之行為，始能成立幫助犯。經查，本件被告固自承將申得之富邦
    商業銀行存摺交予「小劉」使用，惟其動機乃在取得每本存摺七百元之對價，不
    能因此即認被告有幫助「小劉」犯罪之故意。而被害人甲○○之指述及交易明細
    表一紙，亦僅能證明被害人甲○○受「小劉」詐欺而轉帳，並未能證明被告有明
    知「小劉」對被害人甲○○詐欺，而提供「小劉」助力之情事。從而本件既無積
    極證據，足資證明被告確有如公訴人所指之幫助他人詐欺之行為，是揆諸前揭說
    明，被告犯罪不能證明，應為無罪之諭知。
據上論斷，應依刑事訴訟法第三百零一條第一項，判決如主文。
本案經檢察官陳美華到庭執行職務。
中      華      民      國      九十      年    十    月      二十五    日
                                臺灣桃園地方法院刑事第二庭
                                    法  官  王  兆  飛
右正本證明與原本無異。
如不服本判決，應於送達後十日內，向本院提出上訴狀。
                                    書記官  宋  翠   玲
中      華      民      國      九十      年    十    月      二十五    日


司法院資訊處製作；財團法人民間司法改革基金會備份。
